臺灣高等法院刑事判決
111年度上訴字第1359號
上  訴  人  
即  被  告  藍俊杰

                    籍設苗栗縣○○市○○路00號（頭份○                       ○○○○○）  


選任辯護人  張智鈞律師(法扶律師)          
上  訴  人  
即  被  告  李彥霖



選任辯護人  方志偉律師(法扶律師)          
上列上訴人等因毒品危害防制條例案件，不服臺灣士林地方法院
110年度訴字第571號，中華民國111年1月14日第一審判決（起訴
案號：臺灣士林地方檢察署110年度偵字第19209、19447、20884
、23070號），提起上訴，本院判決如下：
    主  文
上訴駁回。
    犯罪事實
一、藍俊杰與李彥霖均明知安非他命為毒品危害防制條例第2條
    第2項第2款所定之第二級毒品，依法不得販賣，仍有下列犯
    行：
　㈠於109年5月25日下午5時18分許，藍俊杰以門號0000000000號
    行動電話中通訊軟體LINE暱稱「杰」之帳號，與陳柏瑋持用
    之行動電話聯繫，雙方談妥以新臺幣（下同）2,500元之價
    金販賣第二級毒品甲基安非他命1公克予陳柏瑋，藍俊杰再
    與李彥霖（李彥霖此部分犯行另由檢察官起訴經原審法院以
    110年度訴字第463號判決判處有期徒刑3年10月，經李彥霖
    提起上訴，本院以111年度上訴字第378號上訴駁回確定）基
    於販賣第二級毒品甲基安非他命之犯意聯絡，由藍俊杰電話
    指示陳柏瑋先行匯款2千元至李彥霖所設國泰世華商業銀行
    （下稱國泰世華銀行）帳號000000000000號之帳戶，復於同
    日下午6時40分許，在新北市○○區○○路0段00號1樓樓梯間，
    由李彥霖交付第二級毒品甲基安非他命1公克予陳柏瑋，陳
    柏瑋再當場交付現金500元予李彥霖。
　㈡於同年6月3日下午3時8分許，藍俊杰又以上開方式與陳柏瑋
    聯繫，雙方談妥以4,700元之價金購買第二級毒品甲基安非
    他命2公克，藍俊杰則與李彥霖基於販賣第二級毒品甲基安
    非他命之犯意聯絡，由藍俊杰先交付李彥霖甲基安非他命2
    公克，而於同日下午5時57分許，在前揭相同地點，由李彥
    霖交付第二級毒品甲基安非他命2公克予陳柏瑋，陳柏瑋則
    當場交付價金現金4,700元予李彥霖，李彥霖再將該4,700元
    轉交予藍俊杰。嗣因陳柏瑋與友人陳奕安於同年9月2日因持
    有毒品為警逮捕後，供出上情，經警方循線查獲。
二、案經臺北市政府警察局松山分局報告暨臺灣士林地方檢察署
    （下稱士林地檢署）檢察官簽分偵查起訴。
    理  由
壹、證據能力部分
一、被告以外之人於審判外之言詞或書面陳述，除法律有規定者
    外，不得作為證據，刑事訴訟法第159條第1項定有明文。又
    被告以外之人於審判外之陳述，雖不符刑事訴訟法第159條
    之1至第159條之4之規定，而經當事人於審判程序同意作為
    證據，法院審酌該言詞陳述或書面陳述作成時之情況，認為
    適當者，亦得為證據；當事人、代理人或辯護人於法院調查
    證據時，知有同法第159條第1項不得為證據之情形，而未於
    言詞辯論終結前聲明異議者，視為有前項之同意，刑事訴訟
    法第159條之5亦有明文。查本件檢察官、上訴人即被告藍俊
    杰（下稱被告藍俊杰）之辯護人、上訴人即被告李彥霖（下
    稱被告李彥霖）及其辯護人，就本院所認定犯罪事實而經調
    查採用之下列證據，均同意有證據能力（見本院卷第82頁至
    第86頁、第189頁至第194頁），被告藍俊杰雖於本院審理時
    經合法傳喚並未到庭，應認無相異之主張，復經審酌該等證
    據製作時之情況，尚無顯不可信與不得作為證據之情形，亦
    無違法不當與證明力明顯過低之瑕疵，且與待證事實具有關
    聯性，認為以之作為證據應屬適當，依刑事訴訟法第158條
    之4反面解釋及第159條之5規定，認均有證據能力。
二、至於本院所引之非供述證據部分，並無證據證明係公務員違
    法取得，亦無依法應排除其證據能力之情形，應有證據能力
    。
貳、實體方面
一、認定被告犯罪事實所憑之證據及理由
  ㈠上揭犯罪事實，業據被告藍俊杰、李彥霖分別於警詢、偵查
    、原審及本院審理時坦承不諱（見士林地檢署110年度偵字
    第19447號偵查卷【下稱偵字第19447號偵查卷】第11頁至第
    25頁、第35頁至第40頁、第91頁至第99頁、第141頁至第143
    頁、原審卷第172頁至第175頁、本院卷第196頁），並經證
    人陳奕安、陳柏瑋、證人即被告藍俊杰、李彥霖分別於警詢
    、檢察官偵訊中、原審及本院審理時證述綦詳（見士林地檢
    署109年度他字第5387號偵查卷【下稱他字卷】第19頁至第3
    1頁、第37頁至第49頁、第59頁至第61頁、第66頁至第68頁
    、第125頁至第131頁、第143頁至第147頁、第167至第173頁
    、110年度偵字第17282號偵查卷【下稱偵字第17282號偵查
    卷】第146頁至第150頁、第152頁至第154頁、偵字第19447
    號偵查卷第91頁至第99頁、110年度偵字第16172號偵查卷【
    下稱偵字第16172號偵查卷】第150頁至第154頁、原審卷笫1
    52頁至笫157頁、本院卷第139頁至第143頁），且有證人陳
    柏瑋與被告藍俊杰門號0000000000號行動電話中LINE對話紀
    錄擷圖及網路銀行轉帳紀錄頁面擷圖（見偵字第19447號偵
    查卷第27頁至第31頁）、門號0000000000號行動電話扣押於
    臺灣新北地方法院之扣押物清單（見士林地檢署110年度偵
    字第19209號偵查卷【下稱偵字第19209號偵查卷】笫45頁至
    第47頁）、國泰世華商業銀行存匯作業管理部109年9月15日
    國世存匯作業字第1090135686號函檢附存戶李彥霖之往來資
    料（見他字卷第81頁至第90頁）、被告李彥霖手機通聯紀錄
    、被告李彥霖帳號000000000000號帳戶交易明細查詢資料等
    件在卷可佐（見偵字第16172號偵查卷第51頁、第53頁至第5
    4頁），足認被告藍俊杰、李彥霖任意性自白與事實相符，
    堪予採信。
　㈡又衡諸販賣毒品係政府嚴予查緝之違法行為，政府一向查禁
    森嚴並重罰不寬待，而販賣毒品罪，所謂「意圖」，即犯罪
    之目的，原則上不以發生特定結果為必要，祇須有營利之意
    圖為已足，不以買賤賣貴而以從中得利為必要。且販賣毒品
    係違法行為，亦無公定價格，可任意分裝增減份量及純度，
    且每次買賣之價格、數量，亦隨時依雙方之關係深淺、資力
    、需求量、對行情之認知、來源是否充裕、查緝是否嚴緊、
    購買者被查獲時供出來源之可能風險之評估等因素，而異其
    標準，機動調整，非可一概論之。而販賣之利得，除非經行
    為人詳細供出所販賣毒品之進價及售價，且數量俱臻明確外
    ，實難察得其具體得利之實情，然販賣者從價差或量差中牟
    利，方式雖異，惟其販賣之目的在於意圖營利則屬同一，是
    倘非有利可圖，一般人當無干冒重度刑責而提供毒品給他人
    之可能。從而，舉凡有償交易，除足以反證其確係另基於某
    種非圖利本意之關係外，尚難祇因無法查悉其精確之販入價
    格，作為是否高價賣出之比較，諉以無營利之意思而阻卻販
    賣犯行之追訴。經查，被告藍俊杰於原審審理中自承：109
    年6月3日這一次的毒品是跟「詹天使」買的，是以4500元買
    2 公克；109年5月25日的毒品，是跟「捷克」買的，1公克
    買2000元等語；而被告李彥霖亦當庭坦認：109年5月25日的
    毒品是由其這邊出的，2500元現金都交給伊，被告藍俊杰就
    109年6月3日這一次講的過程也都正確等語明確（見原審卷
    第172頁至第173頁）。被告藍俊杰、李彥霖再分別以上開2,
    500元及4,700元之價金販賣予陳柏瑋，賺取中間差額，足徵
    被告藍俊杰與李彥霖共同販賣甲基安非他命予陳柏瑋，係基
    於營利之意圖而為無疑。
　㈢綜上所述，本案事證已臻明確，被告藍俊杰、李彥霖上開犯
    行均堪以認定，應予依法論科。
二、論罪　　
  ㈠新舊法比較　　
    按行為後法律有變更者，適用行為時之法律，但行為後之法
    律有利於行為人者，適用最有利於行為人之法律，刑法第2
    條第1項定有明文。查被告行為後，毒品危害防制條例第4條
    、第17條業於109年1月15日修正公布，並自同年7月15日施
    行。而修正前毒品危害防制條例第4條第2項規定：「製造、
    運輸、販賣第二級毒品者，處無期徒刑或7年以上有期徒刑
    ，得併科新臺幣1,000萬元以下罰金」；修正後則規定：「
    製造、運輸、販賣第二級毒品者，處無期徒刑或10年以上有
    期徒刑，得併科新臺幣1,500萬元以下罰金」；又修正前毒
    品危害防制條例第17條第2項規定：「犯第四條至第八條之
    罪於偵查及審判中均自白者，減輕其刑」，修正後條文則為
    ：「犯第四條至第八條之罪於偵查及歷次審判中均自白者，
    減輕其刑」，經比較修正前後之規定，毒品危害防制條例第
    4條第2項規定構成要件未變更，然其法定刑度已較修正前大
    幅提高；另參諸毒品危害防制條例第17條第2項之修正理由
    略以：「考量原立法之目的，係在使前述毒品案件之刑事訴
    訟程序儘早確定，當以被告於歷次審判中均自白犯罪者，始
    足當之。故爰修正第2項，明定於偵查及歷次審判中均自白
    者，始減輕其刑。」是修正後之規定明定於偵查及歷次審判
    中均自白者，始減輕其刑。是比較新舊法之結果，修正後之
    毒品危害防制條例第4條第2項、第17條第2項之規定，均並
    無較有利於被告之情形，依刑法第2條第1項前段規定，本案
    自應一體適用行為時即修正前毒品危害防制條例第4條第2項
    、第17條第2項之規定論處。
  ㈡按甲基安非他命屬毒品危害防制條例第2條第2項第2款所規定
    之第二級毒品。是核被告藍俊杰就犯罪事實欄一、㈠部分所
    為，係犯修正前毒品危害防制條例第4條第2項販賣第二級毒
    品罪；被告藍俊杰、李彥霖就犯罪事實一、㈡部分所為，均
    係犯修正前毒品危害防制條例第4條第2項販賣第二級毒品罪
    。被告藍俊杰、李彥霖各次持有第二級毒品之低度行為，應
    為各次販賣之高度行為所吸收，均不另論罪。
　㈢被告藍俊杰、李彥霖就上開犯罪事實欄一、㈠、㈡犯行，有犯
    意聯絡及行為分擔，均應論以共同正犯。
　㈣被告藍俊杰所犯上開2次販賣第二級毒品罪，犯罪時間有所間
    隔，行為分殊，顯係基於個別犯意為之，應予分論併罰。
  ㈤加重及減輕事由
  ⒈查被告李彥霖前因施用毒品案件，經臺灣臺北地方法院（下
    稱臺北地院）以105年簡字第3321號判決判處有期徒刑5月確
    定，於106年4月12日易科罰金執行完畢；又因施用毒品案件
    經臺北地院以107年度簡字第1887號判決判處有期徒刑5月確
    定，於107年9月26日易科罰金執行完畢；又因施用毒品案件
    ，經原審法院以107年度審易字第1905號判決判處有期徒刑6
    月確定，於108年1月30日易科罰金執行完畢等情，有本院被
    告前案紀錄表在卷可稽（見本院卷第51頁至第58頁）。被告
    於前揭有期徒刑執行完畢5年以內，故意再犯本案販賣第二
    級毒品犯行，雖構成累犯，依司法院釋字第775號解釋意旨
    ，審酌上揭前案均為施用毒品案件，與本案販賣毒品之犯行
    罪質不同，侵害法益有別，綜合審酌各情，本案並無加重最
    低法定本刑之必要，是不依刑法第47條第1項規定加重其刑
    。
  ⒉被告藍俊杰就上開2次共同販賣第二級毒品罪之犯行，於偵查
    及審判中均自白不諱，均應依修正前之毒品危害防制條例第
    17條第2項之規定，減輕其刑。至被告李彥霖就犯罪事實一㈡
    部分所為於偵查中並未自白，僅於原審及本院審理中始為自
    白，尚無從適用修正前之毒品危害防制條例第17條第2項之
    規定，予以減輕其刑，附此敘明。
  ⒊按毒品危害防制條例第17條第1項規定：犯第4條至第8條、第
    10條或第11條之罪，供出毒品來源，因而查獲其他正犯或共
    犯者，減輕或免除其刑。該條所謂「供出毒品來源」，係指
    犯該條例所定上開各罪之人，供出其所犯上開各罪該次犯行
    之毒品來源而言。亦即須所供出之毒品來源，與其被訴之各
    該違反毒品危害防制條例犯行有直接關聯者，始得適用上開
    規定減免其刑，並非漫無限制。經查：
　⑴被告藍俊杰於本案警詢時供出上游「捷克」、「詹天使」，
    惟警方於被告藍俊杰使用於本案扣押之手機因無法解密而無
    法開機勘查，而未能查獲上游，有臺北市政府警察局松山分
    局110年12月29日北市警松分刑字第1103020752號函所附職
    務報告附卷可憑（參見原審卷第135頁至笫137頁）。
　⑵而就被告李彥霖部分，於被告李彥霖經拘提到案，供出其毒
    品來源為共犯即被告藍俊杰前，檢警業已據證人陳柏瑋之LI
    NE對話紀錄出現被告藍俊杰之手機門號0000000000訊息，及
    被告李彥霖前開國泰世華銀行帳戶收受陳柏瑋匯款後，轉匯
    至被告藍俊杰之中國信託商業銀行帳戶等情事，知悉被告藍
    俊杰涉有犯罪嫌疑，此有士林地檢署110年12月10日士檢卓
    宿110偵19447字第1109055104號函在卷可佐（見偵字第1920
    9號偵查卷笫73頁）。
　⑶綜上，足認被告藍俊杰、李彥霖均未有供出毒品來源，並因
    而查獲其他正犯或共犯之情事，與毒品危害防制條例第17條
    第1項規定不符，自均無從依該規定減輕或免除其刑。
　⒋又刑之量定，為求個案裁判之妥當性，法律固賦予法院裁量
    權，但此項裁量權之行使，除應依刑法第57條規定，審酌行
    為人及其行為等一切情狀，為整體之評價，並應顧及比例原
    則與平等原則，使罪刑均衡，輕重得宜，以契合社會之法律
    感情。刑法第59條規定犯罪之情狀可憫恕者，得酌量減輕其
    刑，其所謂「犯罪之情狀」，與同法第57條規定科刑時應審
    酌之一切情狀，並非有截然不同之領域，於裁判上酌減其刑
    時，應就犯罪一切情狀，予以全盤考量，審酌其犯罪有無可
    憫恕之事由，以為判斷（最高法院95年度台上字第6157號判
    決意旨參照）。修正前毒品危害防制條例第4 條第2 項之販
    賣第二級毒品罪之法定刑為「無期徒刑或7年以上有期徒刑
    ，得併科新臺幣1,000萬元以下罰金」，刑責非輕，然同為
    販賣第二級毒品之人，其原因動機不一，犯罪情節未必盡同
    ，或有大盤毒梟者，亦有中、小盤之分，甚或僅止於吸毒者
    友儕間為求互通有無之有償轉讓者亦有之，其販賣行為所造
    成危害社會之程度自屬有異，法律科處此類犯罪，所設之法
    定最低本刑卻同為「7年以上有期徒刑」，不可謂不重，於
    此情形，倘依其情狀處以較輕之徒刑，即足以懲儆，並可達
    防衛社會之目的者，自非不可依客觀之犯行與主觀之惡性二
    者加以考量其情狀，是否有可憫恕之處，適用刑法第59條之
    規定酌量減輕其刑，期使個案裁判之量刑，能斟酌至當，符
    合比例原則。經查：
　⑴被告藍俊杰雖於犯罪後自白犯罪，且本案所涉販賣第二級毒
    品之數量、販賣所得之金額、涉案情節較諸大盤、中盤毒梟
    雖屬輕微，然衡諸其明知毒品對身體造成之惡害及對社會造
    成之潛在風險，仍為求己私利著手實施本件2次販賣第二級
    毒品行為，且本案均係由被告藍俊杰與證人陳柏瑋聯繫、談
    妥販賣之價金及毒品數量，而販賣第二級毒品安非他命予證
    人陳柏瑋，衡酌其犯罪動機及情節，尚難認其有何情堪憫恕
    之處，且其所為本案2次販賣第二級毒品犯行，已依修正前
    毒品危害防制條例第17條第2項之規定減輕其刑，當無情輕
    法重之憾，核與刑法第59條之要件未合，礙難再依刑法第59
    條予以減輕其刑。
　⑵至被告李彥霖所犯上開販賣第二級毒品罪，參諸本案之犯罪
    情狀，被告李彥霖係於被告藍俊杰與證人陳柏瑋聯繫、談妥
    販賣之價金及毒品數量後，受被告藍俊杰指示將第二級毒品
    販賣予證人陳柏瑋，雖對他人生命、身體及毒品之查禁效果
    造成危害，但衡諸其本案所涉販賣第二級毒品之數量、販賣
    所得之金額、涉案情節較諸大盤、中盤毒梟雖屬輕微，且其
    係受被告藍俊杰指示為之，該次販賣之價金亦已交付被告藍
    俊杰（詳後述），本身並未實際取得犯罪所得，其主觀惡性
    及對社會危害程度相對較輕，且被告於原審及本院審理時坦
    認犯罪，尚知悔悟，是依社會一般觀念及法律情感，認就其
    本件所犯販賣第二級毒品犯行，科以最低刑度猶嫌過重，實
    屬情輕法重，客觀上足以引起一般之同情，而顯可憫恕，爰
    依刑法第59條之規定酌減其刑。
三、維持原判及駁回上訴之說明　
　㈠原審認被告罪證明確，依修正前毒品危害防制條例第4條第2
    項、第17條第2項、刑法第59條規定，並以行為人之責任為
    基礎，審酌被告藍俊杰、李彥霖明知甲基安非他命足以戕害
    他人健康，並對社會治安造成潛在危害，猶販賣予他人施用
    ，所為甚屬不該，自當受嚴厲之非難，惟念被告藍俊杰、李
    彥霖終能坦承犯行之犯後態度，並考量其等販賣第二級毒品
    之次數、數量，暨衡被告藍俊杰為高中肄業、未婚、獨居、
    從事水電、月入3 萬至4萬元，被告李彥霖大學畢業、未婚
    、現與家人同住、從事飯店清潔、月入2萬6 千元等一切情
    狀，分別量處被告藍俊杰有期徒刑3年8月、3年10月，並考
    量被告藍俊杰所為上揭犯行，所侵害法益之同質性較高、數
    罪對法益侵害之加重效應較低，且自白全部犯行，有效節省
    司法資源，定應執行刑有期徒刑4年6月；量處被告李彥霖有
    期徒刑3年10月。並就沒收部分說明：本件被告李彥霖於犯
    罪事實欄一、㈠所示販賣第二級毒品犯行，取得價金2,500元
    ，及於犯罪事實一、㈡所示販賣第二級毒品犯行，被告藍俊
    杰取得之價金4,700元，業據被告2人於原審審理中供承不諱
    ，均為犯罪所得，雖未扣案，應就被告藍俊杰部分依刑法第
    38條之1第1項前段、第3項規定，於該罪刑項下宣告沒收，
    且諭知於全部或一部不能沒收或不宜執行沒收時，追徵其價
    額。另並無證據證明被告彼此對於他方所取得之犯罪所得享
    有共同處分權，自難將其他被告所取得之犯罪所得依法宣告
    沒收；又如附表編號1所示扣案於新北地方法院110年度訴字
    第671號案件中110刑保字第1239號之門號0000000000號手機
    1支，為被告藍俊杰所有，供其為上開2次販賣第二級毒品犯
    行所用，業據其供陳在卷，應依毒品危害防制條例第19條第
    1項，分別在所犯罪刑主刑項下宣告沒收。至其餘扣案物雖
    為被告藍俊杰、李彥霖所有，然或非違禁物，或與被告藍俊
    杰、李彥霖本件犯行無關，自無庸於本件宣告沒收。經核原
    審認事用法均無違誤，量刑及沒收之說明，亦屬妥適，應予
    維持。
　㈡被告藍俊杰上訴意旨略以：被告藍俊杰於本案2次販賣毒品犯
    行，僅係相互配合、調貨關係，並未居於主導地位，且未實
    際收受第二次販賣毒品之犯罪所得4,700元，又被告以供出
    毒品來源為「詹天使」之黃偉杰及「捷克」之張豐政，雖目
    前檢警仍尚未查獲，而無從適用修正前毒品危害防制條例第
    17條第1項減刑之規定，但已足見悔悟之心，是原判決未依
    刑法第59條予以減刑，容待商榷，且就犯罪所得4,700元之
    沒收及追徵，亦有違誤，並請求從輕量刑云云；被告李彥霖
    上訴意旨則請求從輕量刑云云。
　㈢經查：　
　⒈就被告藍俊杰部分，礙難再依刑法第59條予以減輕其刑，業
    經本院論述如前，且本案之犯罪情狀，均係由被告藍俊杰與
    證人陳柏瑋聯繫、談妥販賣之價金及毒品數量後，指示被告
    李彥霖將第二級毒品交付予證人陳柏瑋，是被告藍俊杰所陳
    僅係相互配合、調貨關係，並未居於主導地位，實屬無據；
    又被告藍俊杰就犯罪事實欄一、㈡部分，有收受4,700元，業
    據證人即被告李彥霖於本院審理時具結證述明確（見本院卷
    第142頁至第143頁），且被告藍俊杰於原審審理時即自承被
    告李彥霖確有將該次販賣毒品之價金交給被告藍俊杰等情無
    訛（見原審卷第173頁），衡諸該次毒品甲基安非他命2公克
    ，實係被告藍俊杰交付予被告李彥霖，再由被告李彥霖持與
    證人陳柏瑋完成交易，依渠等本案之犯罪情節、模式，犯罪
    所得4,700元，當係歸被告藍俊杰所有，是被告藍俊杰上訴
    意旨執前揭情由，請求再依刑法第59條予以減輕其刑，實難
    憑採，委屬無由。
　⒉次按量刑輕重，係屬為裁判之法院得依職權自由裁量之事項
    ，苟其量刑已以行為人之責任為基礎，並斟酌刑法第57條各
    款所列情狀，在法定刑度內，酌量科刑，無偏執一端，致明
    顯失出失入之情形，自不得指為不當或違法。毒品於國內流
    通、氾濫，對社會危害至深且廣，為犯罪偵查機關嚴厲查緝
    。查被告藍俊杰、李彥霖本案販賣第二級毒品甲基安非他命
    之犯行，經原審依修正前毒品危害防制條例第17條第2項、
    刑法第59條規定減輕其刑，且原審量定刑期，業已就被告藍
    俊杰、李彥霖犯後終能坦承犯行之犯後態度，並考量其等販
    賣第二級毒品之次數、數量，暨衡其等智識程度、家庭經濟
    生活狀況等刑法第57條所列各款情狀詳為斟酌，在適法範圍
    內行使其量刑之裁量權，核無違法或不當之情形，甚且就被
    告藍俊杰部分，於定應執行刑時，已有考量其所為上揭犯行
    ，所侵害法益之同質性較高、數罪對法益侵害之加重效應較
    低，且自白全部犯行，有效節省司法資源等情，在量刑因子
    並無任何變動之下，尚難認原審所為之量刑及所定之應執行
    刑有過重之情。從而，被告藍俊杰、李彥霖就此部分提起上
    訴，以前揭情詞指摘原審判決不當，亦為無理由，均應予駁
    回。
四、被告藍俊杰經本院合法傳喚，無正當理由不到庭，爰不待其
    陳述，為一造辯論判決。　　　
據上論斷，應依刑事訴訟法第371條、第368條，判決如主文。
本案經檢察官許梨雯提起公訴，檢察官陳玉華到庭執行職務。
中　　華　　民　　國　　111 　年　　7 　　月　　12　　日
                  刑事第三庭    審判長法  官  張惠立
                                      法  官  廖怡貞
                                      法  官  鄭昱仁
以上正本證明與原本無異。
如不服本判決，應於收受送達後20日內向本院提出上訴書狀，其
未敘述上訴之理由者並得於提起上訴後20日內向本院補提理由書
（均須按他造當事人之人數附繕本）「切勿逕送上級法院」。
                                      書記官  劉靜慧
中　　華　　民　　國　　111 　年　　7 　　月　　12　　日
附錄：本案論罪科刑法條全文
修正前毒品危害防制條例第4條
製造、運輸、販賣第一級毒品者，處死刑或無期徒刑；處無期徒
刑者，得併科新臺幣二千萬元以下罰金。
製造、運輸、販賣第二級毒品者，處無期徒刑或七年以上有期徒
刑，得併科新臺幣一千萬元以下罰金。
製造、運輸、販賣第三級毒品者，處七年以上有期徒刑，得併科
新臺幣七百萬元以下罰金。
製造、運輸、販賣第四級毒品者，處五年以上十二年以下有期徒
刑，得併科新臺幣三百萬元以下罰金。
製造、運輸、販賣專供製造或施用毒品之器具者，處一年以上七
年以下有期徒刑，得併科新臺幣一百萬元以下罰金。
前五項之未遂犯罰之。

附表
編號 物品名稱 備註 1 門號0000000000號手機1支 另案扣案於新北地方法院110年度訴字第671號案件中110刑保字第1239號（見偵字第19209號偵查卷第45頁至第55頁）